臺灣嘉義地方法院民事裁定
110年度訴字第640號 
聲  請  人  玉興建設股份有限公司

法定代理人  陳家宥
相  對  人  吳采鴦
            吳家溱
            吳晉同
            黃宇閎

            吳宗欣
            陳金鶯
兼 上二 人
送達代收人  何美慧
上列當事人間分割共有物事件，本院裁定如下：      
    主  文
本院109年度訴字第640號請求分割共有事件應由聲請人玉興建設
股份有限公司為相對人陳金鶯、黃宇閎、吳宗欣、何美慧之承當
訴訟人，續行訴訟。
    理  由
一、聲請意旨略以：系爭土地由聲請人取得，並已移轉登記完畢
    爰聲請承當訴訟等語。
二、按訴訟繫屬中為訴訟標的之法律關係，雖移轉於第三人，於
    訴訟無影響。但第三人如經兩造同意，得聲請代當事人承當
    訴訟。前項但書情形，僅他造不同意者，移轉之當事人或第
    三人得聲請法院以裁定許第三人承當訴訟（民事訴訟法第25
    4條第1項、第2項）。
三、經查：
(一)玉興建設股份有限公司（下稱玉興公司）取得系爭土地如附
    表所示之應有部分，有土地登記謄本可證（本院卷一第9-49
    、219-245頁）。至於吳采鴦主張玉興公司取得系爭土地之
    應有部分時，其共有人出賣時未通知吳采鴦行使優先購買權
    ，違反土地法34條之1，影響吳采鴦之優先購買權等語。惟
    按，共有人出賣其應有部分時，依土地法第34條之1第4項規
    定，他共有人固得以同一價格優先承購，然此係指他共有人
    於共有人出賣共有土地或建築改良物時，對於該共有人有請
    求以同樣條件訂立買賣契約之權利而言，且僅有債權效力，
    倘共有人已將其應有部分移轉與他人，該他人並依法取得所
    有權時，他共有人自無再以該原共有人為被告，提起確認優
    先承權之訴之餘地。是玉興公司已取得系爭土地之應有部分
    ，即有為系爭土地之共有人。
(二)本件之訴訟標的之法律關係既於訴訟繫屬中移轉予聲請人，
    聲請人欲代承當訴訟，原告吳采鴦雖不同意，則聲請人依民
    事訴訟法第254條第2項規定，請求准由聲請人為陳金鶯、黃
    宇閎、吳宗欣、何美慧之承當訴訟人，於法並無不合，應予
    准許。
四、依民事訴訟法第254條第2項，裁定如主文。
中　　華　　民　　國　　111 　年　　4 　　月　　14　　日
                  民事第三庭法　官　馮保郎
以上正本係照原本作成。
如不服本裁定，應於裁定送達後10日內，以書狀向本院提出抗告
狀（須按對造人數提出繕本），並繳納抗告費新臺幣1,000 元。
中　　華　　民　　國　　111 　年　　4 　　月　　14　　日
                            書記官　蔡沛圻
附表：
編號 地號 玉興公司取得之應有部分 1 嘉義縣太保市嘉新段1314 由陳金鶯、黃宇閎、何美慧移轉予玉興公司（19704/39704） 2 嘉義縣太保市嘉新段1316-2 由陳金鶯、吳晉同、吳宗欣移轉予玉興公司（19704/39704） 3 嘉義縣太保市嘉新段1316-3 陳金鶯、吳宗欣移轉予玉興公司（5/8） 4 嘉義縣太保市嘉新段1317-2 陳金鶯、黃宇閎、何美慧移轉予玉興公司(29776/60,000) 5 嘉義縣太保市嘉新段1317-3 陳金鶯、黃宇閎、何美慧移轉予玉興公司（19704/39704） 6 嘉義縣太保市嘉新段1317-8 陳金鶯、黃宇閎、何美慧移轉予玉興公司（19704/39704） 7 嘉義縣太保市嘉新段1317-9 陳金鶯、黃宇閎、何美慧移轉予玉興公司（19704/39704）